臺灣臺北地方法院交通事件裁定　　　　 96年度交聲字第502號
原處分機關　臺北市交通事件裁決所
受 處分 人　甲○○
上列異議人即受處分人因違反道路交通管理處罰條例案件，對於
臺北市交通事件裁決所於民國九十六年四月三十日所為之處分（
原處分案號：北市裁二字第裁２２－ＡＩＬ１０２４５２號）聲
明異議，本院裁定如下:
　　主     文
異議駁回。
    理     由
一、按「汽車駕駛人，爭道行駛有下列情形之一者，處新臺幣（
    下同）六百元以上一千八百元以下罰鍰：……九、支線道車
    不讓幹線道車先行。少線道車不讓多線道車先行。車道數相
    同時，左方車不讓右方車先行。」、「汽車駕駛人有下列各
    款所列條款之一者，除依原條款處罰鍰外，並予記點：一、
    有第三十三條第一項、第二項、第三十八條第一項、第四十
    條、第四十五條、第四十七條第一款至第三款、第四十八條
    、第四十九條或第六十條第一項、第二項第一款、第二款情
    形之一者，各記違規點數一點。」，道路交通管理處罰條例
    第四十五條第九款、第六十三條第一款分別定有明文。
二、本件異議人即受處分人甲○○於民國九十六年二月十五日上
    午九時二十一分，駕駛車牌號碼為Ｊ４—０９３號自用小貨
    車，沿臺北市○○路○段三十七巷南往北行駛（左方車），
    在駛近該巷與臺北市○○路一二七巷十一弄口時，與由自該
    弄口由東向西，往臺北市○○路○段八十七巷方向行駛之陳
    文賢所駕駛之車牌號碼為６Ｄ—７３５６之汽車（右方車）
    發生擦撞，舉發機關臺北市政府警察局信義分局交通分隊認
    受處分人為左方車未禮讓右方車先行為由，以受處分人有違
    反道路交通管理處罰條例第四十五條第九款規定之行為，掣
    發舉發違反道路交通管理事件通知單予以舉發，嗣經原處分
    機關函請舉發機關調查結果，仍認受處分人有上開違規行為
    ，原處分機關乃依違反道路交通管理處罰條例第四十五條第
    九款及違反道路交通管理事件統一裁罰基準表等規定，於九
    十六年四月三十日以北市裁二字第裁２２－ＡＩＬ１０２４
    ５２號裁決書裁處受處分人六百元罰鍰，且依同條例第六十
    三條第一項第一款（漏列第一款）規定並予記受處分人違規
    點數一點，經異議人不服，而聲明異議，並辯稱其於行經上
    開肇事路口時，已有確認左右均無來車，且已過中線，係案
    外人陳文賢向其追撞云云。
三、經查：本件異議人有於上揭時地駕駛上開車輛與案外人陳文
    賢所駕駛之上開車輛發生碰撞等情，除據異議人於異議狀內
    自承無誤外，復有臺北市政府警察局信義分局交通分隊Ａ３
    類道路交通事故調查報告表、道路交通事故現場圖、補充資
    料表、談話紀錄表等各一份及照片四幀在卷可稽，此情已足
    認定。而異議人與案外人所駕駛之道路其車道數相同，以相
    對位置觀之，異議人確屬左方車無誤一情，復有前揭現場圖
    及照片等在卷可參，此情同足認定。異議人雖辯稱其當時已
    過中線云云，然本件異議人因該事故所造成之車損，係右前
    車角撞損，右前大燈破裂，此除可見上述現場照片外，亦有
    上開補充資料表可資佐證，足認當時異議人應尚未到達中線
    ，是其確有汽車駕駛人，爭道行駛而車道數相同時，左方車
    不讓右方車先行之違規行為，此情已足認定，所辯並不足採
    。
四、綜上所述，本件異議人違規情節明確，原處分機關依道路交
    通管理處罰條例第四十五條第九款及違反道路交通管理事件
    統一裁罰基準表規定裁罰受處分人最低罰鍰六百元，且依同
    條例第六十三條第一項第一款（漏列第一款）規定並予記受
    處分人違規點數一點，核無違誤，本件受處分人之異議為無
    理由，自應將其異議駁回。
五、據上論斷，應依道路交通案件處理辦法第十九條，裁定如主
    文。
中　　華　　民　　國　　96　　年　　6 　　月　　5 　　日
                        交通法庭法　官  吳冠霆
以上正本證明與原本無異。
如不服本裁定，應於裁定送達後5日內向本院提出抗告狀。
                                書記官  廖純瑜
中　　華　　民　　國　　96　　年　　6 　　月　　5 　　日
